臺灣士林地方法院交通事件裁定　　　　99年度交聲字第1149號
原處分機關　臺北市交通事件裁決所
異　議　人
即受處分人　許琍庭
上列異議人即受處分人因違反道路交通管理處罰條例案件，對於
臺北市交通裁決所中華民國99年10月7 日北市裁罰字第裁22-A06
YT2707號裁決書所為之處分，聲明異議，本院裁定如下：
    主  文
原處分撤銷。
許琍庭不罰。
    理  由
一、原處分意旨略謂：異議人即受處分人許琍庭所有車牌號碼SP
    8-500 號輕型機車，於民國99年8 月14日下午3 時47分許，
    在臺北市○○○路○ 段與南港捷運車站路口，因在人行道設
    有禁停標誌處所停車，經警執行拖吊移置並拍照逕行舉發後
    ，原處分機關認異議人有「在設有禁止停車標誌之處所停車
    」之違規事實，乃依道路交通管理處罰條例第56條第1 項第
    4 款，裁處罰鍰新臺幣（下同）600 元等語。
二、聲明異議意旨則以：伊自99年8 月9 日起將所有前揭機車停
    放上開地點最旁邊之停車格內，至新竹親友家寄住，迄同年
    月19日返回時，找不到機車，經探詢始知遭拖吊，並分於同
    年月11日、14日連續被舉發違規停車，因係他人為了停車而
    移出伊機車，致伊違規，申訴後，第1 次舉發（即99年8 月
    11日）機關臺北市停車管理工程處（下稱停管處）同意撤銷
    舉發，而第2 次舉發（即99年8 月14日）機關臺北市政府警
    察局交通警察大隊（下稱交通大隊）則不予同意，為此聲明
    異議等語。
三、按汽車駕駛人停車時，有在設有禁止停車標誌、標線之處所
    停車情形者，處600 元以上1,200 元以下罰鍰，道路交通管
    理處罰條例第56條第1 項第4 款固有明文。然違反行政法上
    義務之行為非出於故意或過失者，不予處罰，行政罰法第7
    條第1 項亦有明文。
四、經查：
  (一)異議人所有上開機車於前揭時地，因在人行道設有禁停標誌
    處所停車，經警執行拖吊移置並拍照逕行舉發後，經原處分
    機關裁罰如上之事實，固據異議人坦認在卷（見本院卷第3
    頁背面、第7 頁），核與證人即本件舉發警員古國慶所述相
    符（見本院卷第51頁），並有舉發通知單、採證照片、臺北
    市政府交通局妨礙交通車輛移置及保管費收據、本件裁決書
    及送達證書在卷可稽（見本院卷第4 至6 、8 、12頁）。
  (二)然異議人機車於本件被舉發前之99年8 月11日，在同一地點
    ，亦經停管處以相同違規事由舉發，異議人以原停放停車格
    內遭人移出致生違規而為申訴後，停管處認定申訴情節屬實
    ，並同意撤銷舉發乙情，有卷附該次舉發通知單、採證照片
    、陳述書及停管處99年9 月20日北市停管字第09936136300
    號書函可按（見本院卷第7 、9 、10頁）。又證人即異議人
    兄嫂蔡書宜到庭證稱：異議人於99年8 月9 日到伊新竹住處
    ，這天伊特別有印象，因為係伊幫異議人買自強號車票，伊
    記得異議人該次至伊住處有與伊共度1 個假日，時間大概有
    1 個禮拜以上等語明確（見本院卷第22頁背面至第23頁），
    並有異議人提出之99年8 月9 日臺北往新竹自強號火車票存
    卷足徵（見本院卷第8 頁）。而99年8 月9 日為週一，同年
    月14日則為週六，亦有月曆1 份附卷為憑（見本院卷第80頁
    ），則依證人蔡書宜所述異議人自99年8 月9 日至伊住處居
    住並共度1 個假日乙節，可知異議人於本件舉發當日，應仍
    在蔡書宜新竹住處，是異議人辯稱：伊機車於99年8 月9 日
    停放前揭地點之停車格內，嗣遭人移出而分別於同年月11日
    、14日連續被舉發違規停車等語，尚非無據。再衡諸異議人
    機車於99年8 月11日經停管處舉發後，迄同年月13日猶停放
    在原處所，且車尾所夾之預告單仍在乙情，亦有卷附停管處
    10 0年2 月9 日北市停管字第10030598000 號函檢送之該地
    點舉發機車違規停車採證照片（見本院卷第66、71、79頁）
    為憑，益徵異議人所言非虛。
  (三)至交通大隊固於99年8 月12日至13日，亦在臺北市○○○路
    ○ 段與南港捷運車站口，舉發其他3 輛違規停車之機車，但
    無異議人機車在內，有交通大隊99年12月2 日北市警交大執
    字第09932864000 號函及所附舉發通知單與採證照片附卷可
    按（見本院卷第29至32頁）。然交通大隊前揭所為舉發之處
    所，與異議人停車處所，分在忠孝東路之兩側，並非同一地
    點，業據證人即該3 次舉發員警楊鈞證實（見本院卷第50
    頁背面），並有卷存楊鈞當庭所繪之相關位置圖供參（見
    本院卷第57頁）。雖證人楊鈞並證稱：伊等那時在執行拖
    吊，有繞過去異議人停車位置，並未看到有違規車輛云云（
    見本院卷第50頁背面），惟其亦供述：如果有的話伊等就會
    拖吊，伊等是開車繞過去，坐在車上看等語（見本院卷第50
    頁背面、第52頁），顯係以當時未拖吊而推測其所稱未看到
    違規車輛，併衡諸楊鈞當時並未下車細察，亦難排除遺漏
    之可能，尚不足據為不利異議人之認定。又證人古國慶雖證
    稱：伊舉發異議人機車時沒有看到車尾之預告單等語（見本
    院卷第51頁背面），但異議人本件被舉發違規停車之位置，
    與其在99年8 月11日被舉發違規停車之位置，及該機車於本
    件被舉發之前一日所停放之位置，均屬同一，有卷附各該時
    間之照片可佐（見本院卷第59、71、79頁），且本件被舉發
    之前一日該機車車尾預告單猶在，已如前述，而該預告單於
    隔日未見之原因不一，亦難徒然憑此率斷異議人確有本件違
    規事實。
五、綜上所述，異議人所辯本件係伊機車遭人自停車格內移出始
    被舉發之情，既非無據，復查無其他積極證據足資證明異議
    人有前揭違規事實，自難認異議人就本件違規行為有何過失
    可言，原處分未及詳查，遽為裁罰，即有未洽。本件聲明異
    議為有理由，自應由本院將原處分撤銷，並為異議人不罰之
    諭知。
據上論斷，應依道路交通事件處理辦法第19條前段，裁定如主文
。
中    華    民    國   100    年    4     月    29    日
                        交通法庭法  官  李冠宜
以上正本證明與原本無異。
如不服本裁定應於送達後 5日內向本院提出抗告狀。
                                書記官  劉欣怡
中    華    民    國   100    年    4     月    29    日